臺灣臺中地方法院交通事件裁定　　　　95年度交聲字第1255號
原處分機關　交通部公路總局臺中區監理所
異　議　人
　　即
受 處 分人　甲○○
上列異議人因違反道路交通管理處罰條例案件，對於交通部公路
總局臺中區監理所民國九十五年十二月五日所為之裁決（中監違
字第裁六０─Ｇ六０Ａ四一三四四－一號裁決書），聲明異議，
本院裁定如下：
    主    文
異議駁回。
    理    由
一、原處分機關略以：異議人即受處分人甲○○（下稱受處分人
    ）所駕駛之車號五六一八－ＮＢ號自用小客車，於九十五年
    五月二十四日十八時十三分許，在臺中市○○○路與永鎮巷
    口處因「行車限速五十公里，經測時速六十九公里，超速十
    九公里（未滿二十公里）」之違規事實，經臺中市警察局交
    通警察隊員警依法逕行舉發，受處分人未於期限內到案，原
    處分機關遂於九十五年十一月二十一日以中監違字第裁六０
    ─Ｇ六０Ａ四一三四四號裁決書以「駕駛人行車速度，超過
    規定之最高時速未滿二十公里」之違規事實裁處，惟因該裁
    決書罰鍰金額有誤，故原處分機關另於九十五年十二月五日
    重新以中監違字第裁六０─Ｇ六０Ａ四一三四四－一號裁決
    書以上揭為事由裁處受處分人違反道路交通管理處罰條例第
    四十條第一項之規定，處罰鍰新臺幣（下同）二千元，並依
    同法第六十三條第一項記違規點數一點，逾期則依違反道路
    交通管理事件統一裁罰標準表及裁決書處罰主文裁處，於法
    並無不合等語。
二、本件聲明異議意旨略以：受處分人於九十五年十一月二十四
    前都未收到交通違規逕行告發通知單及照片，直到同年月二
    十五日才經由別人轉交始知有違規情事，詎因此遭原處分機
    關裁決加重罰款，原處分顯有違誤，為此狀請撤銷原處分，
    爰聲明異議云云。
三、按汽車駕駛人，行車速度，超過規定之最高時速，或低於規
    定之最低時速，處一千二百元以上二千四百元以下罰鍰，汽
    車駕駛人有道路交通管理處罰條例第四十條第一項情形者，
    除依原條款處罰鍰外，並記違規點數一點，道路交通管理處
    罰條例第四十條第一項、第六十三條第一項第一款分別定有
    明文。又按處理違反道路交通管理事件，有關文書送達之程
    序，依行政程序法之規定，而送達應向受送達人之住居所、
    事務所或營業所為之，又對於當事人之送達，應為送達之處
    所不明者，行政機關得依申請准為公示送達，如無人為公示
    送達之申請者，行政機關為避免行政程序遲延，認有必要時
    ，得依職權命為公示送達，違反道路交通管理事件統一裁罰
    基準及處理細則第五條及行政程序法第七十二條第一項前段
    、第七十八條第一項第一款、第二項亦分別定有明文。
四、經查：
（一）受處分人於上開時間，駕駛車號五六一八－ＮＢ號自用小
      客車，在臺中市○○○路與永鎮巷口因「行車限速五十公
      里，經測時速六十九公里，超速十九公里（未滿二十公里
    ）」之違規事實，而遭警舉發之事實，有臺中市政府警察局
      九十五年六月十三日中市警交字第Ｇ六０Ａ四一三四四號
      舉發違反道路交通管理事件通知單及採證相片影本各一紙
      附卷可參，且為受處分人所不爭執，自堪信為真實。
（二）受處分人雖以上開情詞置辯，稱其於九十五年十一月二十
      四日前均未收受前開舉發通知單及照片，然前揭舉發通知
      單業由原舉發機關寄發至受處分人當時之戶籍地即臺中縣
      太平市○○路十二號（舉發通知單雖誤載為「太平鄉」然
      此顯為誤載，並未影響該次之送達，此觀該舉發通知單之
      送達信封甚明），後因「遷移不明」無法送達而退件，此
      有該舉發通知單之郵退信封在卷可稽，原舉發單位乃於九
      十五年七月二十五日以中市警交字第０九五００七二八八
      四一號公告辦理公示送達，此亦有該公告函文及臺中市警
      察局違規罰單單退管理系統公示註計移送表影本在卷可憑
      ；另應本院函詢交通部公路總局臺中區監理所該舉發通知
      單之送達情形後，該所函覆：「該信封中間部分為透明塑
      膠紙材質，其交寄地址及收件人姓名等資料即為舉發違規
      通知單上之資料」等語，亦有該所九十六年一月十九日中
      監自字第０九六０００二九九八號函、該舉發通知單送達
      信封原本在卷足憑，則受處分人所駕駛之上揭自用小客車
      既有上揭違規行為，且舉發機關係依受處分人當時之戶籍
      地址即汽車登記住址寄送上揭舉發通知單，且係因遷移不
      明無法送達而退件後，原舉發機關方依法辦理公示送達，
      其送達程序於法核無不合，自生送達之效力。
五、綜上所述，本件逕行舉發違反道路交通管理事件通知單，其
    送達程序於法核無不合，已生送達之效力，且受處分人之上
    開違規事實，亦堪以認定，其指摘並未收受該舉發通知單，
    且原處分不當，尚屬無據。從而，原處分機關據以援引上開
    規定，裁處受處分人罰鍰二千元，並記違規點數一點，逾期
    則依裁決書處罰主文規定處罰，於法並無不當，本件異議為
    無理由，應予駁回。
據上論斷，應依道路交通管理處罰條例第八十七條第二項，道路
交通案件處理辦法第十九條，裁定如主文。
中　　華　　民　　國　　96　　年　　1 　　月　　24　　日
                  交通法庭  法　官 王世華
以上正本證明與原本無異。
如不服本裁定，應於送達後五日內，向本院提出抗告狀。
                            書記官 劉易柔
中　　華　　民　　國　　96　　年　　1 　　月　　24　　日
